# 瑞华研究：问题2-2-122-2-12（境外合作区政府补助相关问题）

提问人：lv1025280320 时间：2020-05-17 17:05:00
请教陈版：瑞华研究问题2-2-12
解答：解答：在以后年度，如果股权收购能够按协议完成，E公司成为A公司享有100%股东权益的子公司，则对进一步的后续账务处理，需区分A公司个别报表和合并报表层面分别予以处理：
A公司个别报表层面，应作为一项对于非流动资产（长期股权投资）购建的补助，计入递延收益，在C公司被处置或清算前不能转为收益。如果A公司将该笔补助款按照约定进一步拨付给E公司使用的，则按照是否要求E公司返还，分别作为长期股权投资或者长期应收款项处理。或者，也可以采用“净额法”处理，即将补助款的60%、40%分别直接冲抵A公司对C公司和E公司的长期股权投资成本。
问题问题 11 ：：““在C公司被处置或清算前不能转为收益”是100%都不能转收益还是60%部分不能转？
问题问题 22 ：：““按照是否要求E公司返还，分别作为长期股权投资或者长期应收款项处理” 是作为对E公司的长投或长收？
谢谢您，周末愉快！

回答人：chenyiwei
1 、100%都不能转收益。因为在个别报表层面，这全部是针对长期股权投资的补助。
2 、是。